Inventaris van het archief van het Kantongerecht te Oud-Beijerland, (1938) 1940-1949 (1952)
Nationaal Archief, Den Haag
Bepaalde vorm van tussenvonnis (dus een vonnis, voor het eindvonnis gelezen, dat geen einde aan het geding maakt), waarbij de rechter, alvorens zijn eindbeslissing te geven een bewijsopdracht geeft of een onderzoek of instructie beveelt, waarvan de beslissing omtrent de zaak zelf afhankelijk kan zijn.
Klapper
Een alfabetisch ingerichte index.
Pacht
Elke 'overeenkomst in welke vorm en onder welke benaming ook aangegaan, waarbij de ene partij zich verbindt aan de andere partij, tegen voldoening van een tegenprestatie een hoeve of los land in gebruik te verstrekken ter uitoefening van de landbouw' onderscheiden van de op niet-agrarische percelen toegepaste huur.
Procureur
Vertegenwoordiger van de partijen in burgerlijke zaken.
Rekest
Verzoek(schrift).
Repertorium
Tijdrekenkundige lijst van de door een notaris verleden akten, hiervan wordt jaarlijks een kopie overgebracht naar de rechtbank.
Rolboek
Hierin worden, zowel in strafzaken als in burgerlijke zaken, de aanhangige zaken in tijdsvolgorde ingeboekt.
Successie
(Erf)opvolging.
Voluntair
Vrijwillig.
Zie voor een gedetailleerde uitleg Fockema Andreae's Verwijzend en verklarend Juridisch woordenboek.
Beschrijving van de series en archiefbestanddelen
- Rechtspraak, I.
  - Strafzaken, A.
    - Audiëntiebladen Strafzaken, 1943-1949; 22-28; 7 omslagen
      De stukken over de jaren 1940-1942 werden niet aangetroffen.
      - 1943, 22
      - 1944, 23
        Openbaarheid beperkt tot 01-01-2020
      - 1945, 24
        Openbaarheid beperkt tot 01-01-2021
      - 1946, 25
        Openbaarheid beperkt tot 01-01-2022
      - 1947, 26
        Openbaarheid beperkt tot 01-01-2023
      - 1948, 27
        Openbaarheid beperkt tot 01-01-2024
      - 1949, 28
        Openbaarheid beperkt tot 01-01-2025
  - Burgerlijke zaken, B.
    - Kantonrechter, 1.
      - bij dagvaarding, A
        - Register van verzoekschriften tot uitvaardiging van dwangbevel, 1943 februari - 1949 september; 58; 1 deel
        - Audiëntiebladen van de openbare civiele terechtzittingen, 1940-1949; 1-10; 1 deel /9 omslagen
          zie inv.nrs 59-60
          - 1940, 1; 1 deel
          - 1941, 2
          - 1942, 3
          - 1943, 4
          - 1944, 5
          - 1945, 6
          - 1946, 7
          - 1947, 8
          - 1948, 9
          - 1949, 10
        - Rolboeken voor burgerlijke -en handelszaken, 1940-1949; 59-60; 2 delen
          vormt ingang op inv.nrs. 1-10
          - 1940-1943, 59
          - 1944-1949, 60
      - bij rekest, B
        - Rekesten huur-en arbeidszaken, 1940-1949; 11-21; 11 pakken
          - 1940, 11
          - 1941, 12
          - 1942, 13
          - 1943, 14
          - 1944, 15
          - 1945, 16
          - 1946, 17
          - 1947 rolnummers 4-49, 18
          - 1947 rolnummers 50-104, 19
          - 1948, 20
          - 1949, 21
    - Pachtzaken, 2.
      - Registers van de pachtzaken van de pachtkamer, 1938-1952; 61-62; 2 delen
        vormt toegang op inv.nrs. 39-48 en inv.nrs. 49-57
        - 1938-1944, 61
        - 1945-1952, 62
          Openbaarheid beperkt tot 01-01-2028
      - Audiëntiebladen Pachtzaken, 1940-1949; 39-48; 4 delen /6 omslagen
        zie inv.nrs. 61-62
        - 1939, 39; 1 deel
        - 1940, 40; 1 deel
        - 1941, 41; 1 deel
        - 1942, 42; 1 deel
        - 1943, 43
        - 1944, 44
        - 1945-1946, 45
        - 1947, 46
        - 1948, 47
        - 1949, 48
      - Pachtzaken, 1939-1949; 49-57; 9 pakken
        1: 1942-1947 zijn dossiers
        2: zie inv.nrs. 61-62
        - 1939-1941, 49
        - 1942, 50
        - 1943, 51
        - 1944, 52
        - 1945, 53
        - 1946, 54
        - 1947, 55
        - 1948 verlengingen, 56
        - 1949 verlengingen, 57
- Buitengerechterlijke zaken, II.
  - Voogdij registerkaarten, 1940-1949; 29-38; 10 pakken
    - 1940, 29
    - 1941, 30
    - 1942, 31
    - 1943, 32
    - 1944, 33
    - 1945, 34
    - 1946, 35
    - 1947, 36
    - 1948, 37
    - 1949, 38